# 请教陈版主关于商誉的问题

提问人：guanglv 时间：2018-03-17 11:14:11
某集团下海外子公司上年非同一控制企业合并形成商誉，本期期末商誉应该用期初的商誉金额还是用资产负债表日的汇率？如果用资产负债日汇率导致本期商誉有增加，这样是否合适？

回答人：chenyiwei
商誉是被收购方资产的一部分，期末也应按即期汇率折算，因此会因为汇率变动而导致商誉折合合并报表报告货币的金额发生变化。
这是可以合理解释的。

提问人：风格的话 时间：2018-03-17 19:04:05
陈版主 那商誉调整了，贷方长期股权投资是否也按照期末汇率相应调整

回答人：chenyiwei
不需要。股权投资是非货币性资产。

提问人：风格的话 时间：2018-03-18 10:52:57
如果调整了商誉，那合并报表贷方对应什么科目

回答人：chenyiwei
其他综合收益——外币报表折算差额。